【裁判字號】    89,上易,4733
【裁判日期】    890918
【裁判案由】    違反商標法
【裁判全文】
臺灣高等法院刑事判決                          八十九年度上易字第四七三三號
    上  訴  人
    即  被  告  乙○○
右上訴人因違反商標法案件，不服臺灣臺北地方法院八十五年度易字第七七一八號，
中華民國八十九年九月十八日第一審判決（起訴案號：臺灣臺北地方法院檢察署八十
五年度偵字第一九九五三號、八十五年度偵字第二二六六九號、八十五年度偵字第二
二七二○號、八十五年度偵字第二四七三八號，併辦案號：八十六年度偵字第四四九
九號、八十六年度偵字第六三八三號）提起上訴，本院判決如左：
    主  文
原判決關於乙○○部分撤銷。
乙○○共同連續明知為於同一商品，使用相同及近似於他人註冊商標之圖樣而販賣，
處有期徒刑陸月，如易科罰金，以佰元折算壹日。
扣案如附表一所示之物品均沒收。
    事  實
一、乙○○係位於臺北市○○○路一一九巷二號一樓「東和名品西服店」及同址二號
    、二之一號及六號二樓商場之負責人，自民國（下同）八十四年二、三月間起僱
    用甲○○（成年人，業經原審判決確定），自八十五年四月間起僱用文昌玉（成
    年人，業經原審判決確定）為店員。三人均明知乙○○於店內陳列如附表一所示
    使用香奈兒（CHANEL )商標之皮包、皮夾、衣服、皮帶、領帶、戒指、手錶、使
    用路易威登（L.V.)商標之皮包、皮夾、鑰匙圈、使用卡地亞（CARTIER）商標之
    小皮夾、使用勞力士（ROLEX)商標之手錶、使用固喜（GUCCI)商標之皮件、使用
    克莉斯汀迪奧（C.D.)商標之手錶、使用登喜路（DUNHILL)商標之手錶、皮包、
    皮帶等商品，係不詳姓名人意圖欺騙他人而使用相同及近似於如附表二所示由瑞
    士商香奈兒股份有限公司、法商路易威登馬爾悌耶公司、荷蘭商佳得國際公司、
    瑞士商勞力士錶廠、英商奧佛雷旦喜股份有限公司、法商克利斯汀迪奧股份有限
    公司、義商固喜歡固喜公司等公司已註冊使用於皮包、皮夾、衣服、腰帶、眼鏡
    、手錶、領巾、領帶、飾器、手錶類商品商標圖樣之商品，竟仍共同基於概括之
    犯意聯絡，意圖營利，而由乙○○自八十五年二月間起陸續向上開不詳姓名男子
    販入使用上開各商標之皮包、皮夾、衣服、腰帶、手錶、領帶、戒指、鑰匙圈陳
    列於上開商場內，繼而由乙○○與其僱用之甲○○、文昌玉連續多次在上址商場
    內販售予日本來台旅遊團體之不特定顧客。嗣於八十五年八月七日為法務部調查
    局臺北縣調查站查獲，並扣得如附表一編號１至１５號所示之仿冒商品一批；又
    於八十六年二月十三日晚間十二時至同年月十四日凌晨三時許經臺北市憲兵隊於
    同址東和名品西服店內，查獲如附表一編號１６、１７之仿冒物品。
二、案經瑞士商香奈兒股份有限公司、法商路易威登馬爾悌耶公司、荷蘭商佳得國際
    公司、瑞士商勞力士錶廠、英商奧雷佛旦喜股份有限公司、及法商克利斯汀迪奧
    股份有限公司訴由法務部調查局臺北縣調查站報告臺灣臺北地方法院檢察署檢察
    官偵查起訴，及臺灣臺北地方法院檢察署移請併辦。
    理  由
一、訊據被告乙○○對於起訴之事實坦承不諱，核與被害人瑞士商倩妮股份有限公司
    、法商路易威登馬爾悌耶公司、荷蘭商佳得國際公司、瑞士商勞力士錶廠、英商
    奧佛雷旦喜股份有限公司委任之代理人丙○○律師指訴之情節相符；而附表所列
    物品上之商標，係分別據上開公司向我國經濟部中央標準局申請註冊，使用於皮
    包、皮夾、衣服、腰帶、眼鏡、手錶、領巾、領帶、飾器類商品之商標專用權，
    亦各有商標登記證在卷為憑，而本案所查扣如附表二所示之物品，皆為他人意圖
    欺騙於同一商品或類似商品，使用相同及近似於他人註冊商標圖樣之物品，此除
    被告乙○○坦承外，尚經采盟股份有限公司、勞氏有限公司臺灣分公司、英屬開
    曼群島香奈兒服飾精品股份有限公司臺灣分公司、臺灣路易威登股份有限公司、
    卡地亞名品股份有限公司、香港商登喜來有限公司臺灣分公司（見八十五年度偵
    字第一九九五三號卷第二十六頁、第一０九頁至第一一七頁）及瑞士鐘錶同業公
    會臺灣連絡處（見八十五年度偵字第四四九九號卷第二十九頁）出具之鑑定證明
    書及宦宏儀之證詞（見八十五年度偵字第四四九九號卷第七、八頁）在卷為憑，
    堪信屬實。本件事證明確，被告犯行堪予認定，應依法論科。
二、核被告乙○○所為，係犯違反商標法第六十三條之販賣仿冒商品罪。公訴人就八
    十六年二月十三日、十四日於東和名服店內查獲如附表一編號１６、１７部分，
    雖未於起訴事實敘及，然該部分事實與公訴人起訴之犯罪事實既具連續犯之裁判
    上一罪關係，應為起訴效力所及，且經檢察官移送併辦（八十六年度偵字第四四
    九九號、第六三八三號），本院自得一併審理，併此敘明。被告乙○○與已判決
    確定之文昌玉、甲○○間，有犯意聯絡及行為分擔，為共同正犯。其先後多次犯
    行，時間緊密，犯意概括，所犯構成要件相同，為連續犯，依刑法第五十六條規
    定，以一罪論，並加重其刑。又其一販賣使用相同或近似他人註冊商標之商品之
    行為，侵害數商標專用權人之法益，為想像競合犯。
三、原審就被告乙○○予以論罪科刑，固非無見，惟查本件扣案仿冒品並無狩獵天地
    「HUNTING WORLD」商標之商品及豪雅「HE UER」商標之商品，詳附表一所示之
    扣案物品，原判決竟於事實欄中列入，已有未洽；且原判決於附表二漏未列入法
    商克利斯汀迪奧股份有限公司及義商固喜歡固喜公司之商標，亦有未合。被告上
    訴意旨謂原審量刑過重，雖無理由，惟原判決此部分既有可議，自應由本院予以
    撤銷改判。爰審酌被告等犯罪之動機、目的僅為貪圖小利、手段使用之手段尚屬
    平和、所生損害影響真正商標權所表彰之品質及商譽，並造成之損害及犯後已與
    部分被害人等公司達成賠償和解（有各該和解書在卷為憑）等一切情狀，量處如
    主文所示之刑，並諭知易科罰金之折算標準，以資懲儆。扣案如附表一所示偽造
    仿冒商標圖樣之物品，依商標法第六十四條不問屬於犯人與否宣告沒收。
三、另併辦部分（臺灣臺北地方法院檢察署八十六年度偵字第二三０八六號）以被告
    乙○○於八十六年間另涉有仿冒美商卡拉維爾公司已註冊之商標「CALLAWAY」及
    「BIG BERTHA」等高爾夫球桿之犯行，而認為乙○○此部分犯行與本件有連續犯
    之關係，屬裁判上一罪，而移請併案審理。按犯罪事實應依證據認定之，無證據
    不得推定其犯罪事實，刑事訴訟法第一百五十四條定有明文。經查該併辦部分，
    告訴代理人固於八十六年九月十日會同臺北市政府警察局中山分局員警持檢察官
    核發之搜索票至「東和名品西服店」搜索，在店內櫥窗中發現疑似仿冒球桿數支
    ，並拍照存證，惟實際上並未確實查扣到球桿。訊之被告乙○○則堅決否認有任
    何販賣或陳列仿冒球桿之犯行，辯稱，蒐證照片上之球桿為真品，係某不知名店
    內常客所寄放，恰於搜索當日取走等語。經查，搜索當日在被告店內確未查扣到
    任何仿冒球桿，而僅憑蒐證照片又無從認定係真品或仿冒品，揆之首開規定，被
    告之犯罪事實即欠缺證據證明。而告訴人於本件移送併案後，已表明瞭解被告棄
    絕販售仿冒品之決心，並撤回告訴，有撤回告訴狀在卷可憑；另併辦部分（八十
    六年度偵字第四四九九號），依卷內（第十二頁至第十六頁）之扣押收據所示，
    該案搜索扣押之物品，除如附表一編號１６、１７為仿冒品外，無一為仿冒前述
    被害人公司商標之物品，而被告乙○○一再聲稱該等物品均為真品，且卷內查無
    對於該等物品係為仿冒商品之鑑定資料，並無證據證明該扣押之物品為仿冒他人
    商標之商品。按移送併辦之案件，須具備有裁判上一罪之關係，且須為有罪之案
    件，如所移送者非裁判上一罪，固不能併辦；而所移送者並不成立犯罪，亦失其
    併辦之意義，自以將案件退還檢察官為適當之處理，是以，關於前述之二併辦部
    分案件，既不能證明被告乙○○犯罪，自應將該案件退還檢察官另為適當之處置
    ，附此敘明。
據上論斷，應依刑事訴訟法第三百六十九條第一項前段、第三百六十四條、第二百九
十九條第一項前段，商標法第六十三條、第六十四條，刑法第十一條、第二十八條、
第五十六條、第五十五條、第四十一條，罰金罰鍰提高標準條例第二條，判決如主文
。
本案經檢察官李金定到庭執行職務。
中      華      民      國    九十      年      二      月    二十一    日
                              臺灣高等法院刑事第二十二庭
                                  審判長法  官  許  正  順
                                        法  官  邱  同  印
                                        法  官  胡  方  新
右正本證明與原本無異。
不得上訴。
                                        書記官  秦  慧  榮
中    華    民    國     九十     年       二       月      二十二      日
附錄    本判決論罪科刑法條：
商標法第六十三條
明知為前條商品而販賣、意圖販賣而陳列、輸出或輸入者，處一年以下有期徒刑、拘
役或科或併科新台幣五萬元以下罰金。
附表一：
    編號      物品名稱                       數量            所有人
    １、      仿冒「CHANEL」皮件            二十五只         乙○○
    ２、      仿冒「CHANEL」皮件            二十只           乙○○
    ３、      仿冒「CHANEL」皮件            二十五只         乙○○
    ４、      仿冒「CHANEL」皮件等          八百六十二件     乙○○
    ５、      仿冒「CHANEL」衣服            五十五件         乙○○
    ６、      仿冒「CHANEL」衣物等          四十一件         乙○○
    ７、   仿冒「CHANEL」皮件等          二百六十三件     乙○○
    ８、      仿冒「LV」皮夾                 三百三十五件    乙○○
    ９、      仿冒「LV」皮夾、絲巾、鎖
              、鑰匙圈                       三百三十五件    乙○○
  １０、      仿冒「LV」皮包                 二十七件        乙○○
  １１、      仿冒「LV」皮包                 二十六件        乙○○
  １２、      仿冒「CARTIER」皮包等          一百零七件      乙○○
  １３、      仿冒「DUNHILL」皮件等          二百三十七件    乙○○
  １４、      仿冒「ROLEX，CARTIER」手錶     九只            乙○○
  １５、      仿冒「CD」手錶                 二十八只        乙○○
                     （以上為八十五年度偵字第一九九五三號案之扣押物）
  １６、      仿冒「CHANEL」之「COCO」皮件   一只            乙○○
  １７、      仿冒「GUCCI」皮件              六只            乙○○
                     （以上為八十六年度偵字第四四九九號案之扣押物）
附表二：


司法院資訊處製作；財團法人民間司法改革基金會備份。
